臺灣桃園地方法院民事裁定　　　　　　　　99年度消債更字第174號
聲　請　人　林昀臻
即 債 務人
上列當事人因消費者債務清理事件聲請更生，本院裁定如下：
    主  文
債務人林昀臻自中華民國一百年一月十一日下午五時起開始更生
程序。
命司法事務官進行本件更生程序。
    理  由
一、按「法院開始更生程序之裁定，應載明其年、月、日、時，
    並即時發生效力」，又「法院裁定開始更生或清算程序後，
    得命司法事務官進行更生或清算程序；必要時，得選任律師
    、會計師或其他適當之自然人或法人一人為監督人或管理人
    。」消費者債務清理條例第45條第1 項、第16條第1 項分別
    定有明文。
二、本件聲請意旨略以：聲請人前於民國97年10月間曾以書面向
    無擔保最大債權金融機構中國信託商業銀行股份有限公司（
    下稱中國信託銀行）請求前置協商債務清償方案，並於同年
    11 月 間協商成立，聲請人自97年11月10日起每月應繳金額
    為新臺幣（下同）2,100 元。惟因聲請人之所得來源有限，
    且除上述協商金額外，另有與富邦資產管理公司、元誠資產
    管理公司達成每月清償8,000 元之協商金額，於98年底因債
    務人前夫之保證債務遭強制扣薪，導致債務人無力繳納因而
    毀諾。另聲請人目前尚有4 名未成年子女、及父母仍需扶養
    ，因而扣除每月聲請人本人暨扶養費用支出27,315元、房租
    8,000 元、以及每月3 分之1 扣薪，聲請人顯無餘力再為清
    償，並負擔任何協商金額，且此事由非可歸責於聲請人；又
    聲請人無擔保或無優先權之債務總額未逾1,200 萬元，復未
    經法院裁定開始清算程序或宣告破產，爰聲請更生等語。
三、經查：
（一）聲請人所主張之前揭事實，業據其提出債權人清冊、聲請
      人全戶戶籍謄本、日常生活費用支出單據、財產及收入狀
      況說明書、財團法人金融聯合徵信中心信用報告、聲請人
      個人暨被扶養人97、98年度綜合所得資料清單、財產歸屬
      資料清單、前置協商機制協議書、富邦資產管理股份有限
      公司回函、元誠資產管理股份有限公司同意書、臺灣臺北
      地方法院99年度司執字第50013 號、臺灣板橋地方法院98
      年度司執字第98861 號執行命令、房屋租賃契約書、勞工
      保險被保險人投保資料表、聲請人99年1 至10月薪資計算
      表、臺灣銀行活期儲蓄存簿、臺灣土地銀行活期儲蓄存款
      存摺、合作金庫銀行綜合存款存摺、華南商業銀行活期儲
      蓄存款存摺、郵政存簿儲金簿等文件各1 份為證。
（二）又聲請人自陳其目前負債總額為1,814,389 元，依聲請人
      所提出之99年9月8日財產歸屬資料清單所載，聲請人名下
      於台北市第五信用合作社之投資金額僅有2,000 元（本院
      卷第24頁），又依聲請人綜合所得稅各類所得資料清單顯
      示，聲請人97、98年度之年所得分別為306,626 元、219,
      679 元（本院卷第33、34頁），故聲請人97年度每月平均
      所得為25,552元（計算式：306,626 ÷12=25,552 ）、98
      年度每月平均所得為18,306元（計算式：219,679 ÷12=1
      8,306 ，元以下四捨五入）。另依聲請人所提出之99年1
      至10月薪資所得影本所示，聲請人99年度1 至10月每月平
      均薪資，在未扣除強制執行薪資3 分之1 前約為31,489元
      【計算式：（44,241+50,770 ＋22,204＋26,917＋24,880
      ＋27, 363 ＋29,172＋3,172 ＋32,175＋22,837＋34,334
      ）÷10個月＝31,489，元以下四捨五入，本院卷第146-15
      0 頁】。
（三）另依聲請人所列每月必要支出之數額：勞健保費用315 元
      、膳食費用15,000元、交通費用1,500 元、水電瓦斯費用
      3,000 元、民生必需品1,500 元、電信費用1,000 元、房
      租費用8,000 元以觀，則上述聲請人之日常生活必要支出
      中，伙食費用雖以聲請人全家9 人之伙食金額計算，惟該
      部分之支出僅應准許每月5,000 元做為聲請人個人每月所
      需之計算金額，故依聲請人所陳，其每月必要支出金額應
      為20,315元（計算式：勞健保費用315 元＋膳食費用5,00
      0 元＋交通費用1,500 元＋水電瓦斯費用3,000 元＋民生
      必需品1,500 元＋電信費用1,000 元＋房租費用8,000 元
      ），另關於聲請人其未成年子女、及聲請人之父母扶養費
      用共計5 千元部分，經查聲請人所提出之被扶養人戶籍謄
      本、97及98年度綜合所得資料清單、財產歸屬資料清單所
      載，每月5,000 元之扶養費用應予准許，故聲請人每月最
      低必要支出暨扶養費用總計應為25,315元（計算式：每月
      最低必要支出20,315元+ 扶養費用5,000 元）。
（四）綜上所述，聲請人每月生活必要支出加計扶養費之支出數
      額為25,315元，又聲請人目前月平均所得雖有31,489元，
      然聲請人在扣除每月必要支出及扶養費用後僅餘6,174 元
      （計算式：31,489－25,315＝6,174 ）。然本件聲請人雖
      於97年11月間與最大債權銀行中國信託銀行達成每月還款
      2,100 元之清償方案，惟富邦及元誠依資產管理公司之回
      覆資料所示，富邦資產管理公司願以2,500 元與聲請人再
      次協商，而元誠資產管理公司提出之還款條件為一次結清
      30萬元抑或分期清償每月5,000 元之方案（本院卷第109
      頁、第157 頁），雖聲請人對於元誠資產管理公司嗣後再
      次協商之總金額有所爭執，然依目前資產管理公司所陳報
      之協商方案及前置協商金額加總，聲請人每月應清償之金
      額為9,600 元（計算式：2,100 ＋2,500 ＋5,000 ），對
      照聲請人上述必要費用暨扶養支出餘額，顯無清償之可能
      。再者，依聲請人所提出之2 紙強制執行命令，及99年1
      月至10月薪資單據所示，聲請人已遭扣薪3 分之1 ，用以
      清償其前夫之保證債務，故聲請人稱其無法續為履行上述
      前置協商方案，應屬可採，堪認聲請人已有不能清償債務
      之情事甚明。
（五）此外，本件亦查無聲請人有消費者債務清理條例第6 條第
      3 項、第8 條或第46條各款所定駁回更生聲請之事由存在
      ，則聲請人聲請更生，洵屬有據，並依首揭規定命司法事
      務官進行本件更生程序，爰裁定如主文。
中    華    民    國    100     年    1     月    7   日
                        民事第二庭  法  官  高明德
上列正本證明與原本無異。
本件不得抗告。
民國一百年一月十一日下午五時公告裁定。
中    華    民    國   100    年    1     月    7     日
                                    書記官  崔青菁